臺灣板橋地方法院刑事判決　　　　　　　95年度易字第2043號
公　訴　人　臺灣板橋地方法院檢察署檢察官
被　　　告　甲○○
上列被告等因業務侵占案件，經檢察官提起公訴（95年度偵字第
19248 號），暨移送併案審理（95年度偵字第26244 號），本院
合議庭裁定依簡式審判程序審理並判決如下：
    主  文
甲○○意圖為自己不法之所有，而侵占對於業務上所持有之物，
處有期徒刑柒月；又意圖為自己不法之所有，而侵占對於業務上
所持有之物，處有期徒刑柒月。應執行有期徒刑壹年。緩刑貳年
。
    事  實
一、甲○○前自民國94年3 月9 日起至95年7 月9 日（起訴書誤
    載為7 月「10日」）止，在址設臺北縣板橋市○○路120 號
    「金星煤氣有限公司」（下稱「金星公司」）擔任送貨員，
    負責收送瓦斯鋼瓶及向客戶收取貨款繳回金星公司等業務，
    為從事此等業務之人，詎其因無力償還積欠地下錢莊之借款
    ，竟分別基於意圖為自己不法所有之業務侵占犯意，先後於
    如附表所示時間，在臺北縣某處，利用代金星公司向客戶收
    取貨款職務之便，將其業務上所持有應繳回金星公司之貨款
    侵占入己（詳細之侵占日期、客戶名稱、侵占貨款金額等如
    附表所示），嗣甲○○自95年7 月10日（起訴書誤載為7 月
    「11日」）起即行曠職，金星公司發覺有異，經清查後得知
    上情並通知客戶「建一食府」，由「建一食府」負責人丙○
    ○向如附表二所示支票付款人即台新國際商業銀行西門分行
    理掛失止付手續。
二、案經金星公司訴請臺灣板橋地方法院檢察署檢察官偵查後起
    訴暨同署檢察官移送併案審理。
    理  由
一、認定事實所憑之證據：
(一)、訊據被告甲○○對於上揭犯罪事實坦承不諱，核與告訴代理
    人乙○○於警詢、偵查中證述情節相符，並據證人即「昆明
    牛店」員工陳宜孟、「建一食府」負責人丙○○於偵查中結
    證屬實在卷。此外，復有昆明牛店5 、6 月份請款單、建一
    食府6 月份請款單、「建一食府」之付款簽收簿各1 紙及如
    附表編號2 所示之支票影本、退票理由單、掛失止付票據提
    示人資料查報表、票據掛失止付通知書、遺失票據申報書、
    臺灣臺北地方法院95年度催字第2282號公示催告各1 份等在
    卷為憑，足徵被告前開自白應與事實相符，可以採信，本件
    事證明確，被告犯行堪以認定。
(二)、又被告乃於95年7 月初，向昆明牛店領走該店支付金星公司
    5 、6 月份貨款計39,577元，經證人即告訴人乙○○、昆明
    牛店員工陳宜孟於警詢、偵查中證述在卷（見95年度偵字第
    19248 號號偵查卷第4 頁背面、第34頁）；被告又於95年7
    月7 日向建一食府負責人蘇裕雯收取如附表編號二所示用以
    支付金星公司貨款之支票，隨即於同年月10日，持票交付陳
    美玲調現等情，亦據證人蘇裕雯、陳美玲於偵查中證述在卷
    （見95年度偵字第19248 號號偵查卷第35頁、95年度偵字第
    26244 號偵查卷第3-4 頁），並有建一食府付款簽收簿附卷
    為憑（見95年度偵字第19248 號偵查卷第47頁），顯見被告
    應係於95年7 月初，將業務上所持有之昆明牛店貨款39,577
    元侵占入己，又於95年7 月10日將業務上所持有如附表編號
    二所示支票，持向陳美玲調現之際，而復有侵占犯意無疑。
    是公訴人關於被告業務侵占之時間點，於起訴書及併案意旨
    書中記載乃自95年5 月底某日起至95年7 月7 日止，有前開
    2 次業務侵占犯行等語，容有誤會，併此敘明。
二、應適用之法律及科刑審酌事由：
(一)、核被告甲○○如事實欄所述2 次將業務上持有屬金星公司所
    有之貨款侵占入己之行為，均係犯刑法第336 條第2 項之業
    務侵占罪。被告所犯上開2 罪間，行為獨立，且犯意各別，
    應予分論併罰。公訴人未查被告業務侵占犯行均係於95年7
    月1 日刑法修正施行後所為，就被告所為業務侵占犯行請求
    依修正前刑法第56條規定論以連續犯，容有誤會。又移送併
    辦部分（95年度偵字第26244 號），與起訴書記載被告業務
    侵占建一食府支付告訴人之貨款部分係屬同一事實，本院自
    得併予審理，均併此敘明。
(二)、爰審酌被告為一己之私利用職務之便，侵占挪用客戶所交付
    貨款之犯罪動機與手段，侵害告訴人之財產非微，然已與告
    訴人達成和解，業據告訴人於本院審理中提出協調書、本票
    附於本院卷為憑，暨被告之素行、智識程度、生活狀況，及
    其犯後坦承犯行，甚有悔意等一切情狀，量處如主文所示之
    刑，並依刑法第51條第5 款之規定定其應執行刑，以資懲儆
    。
(三)、又被告前未曾因故意犯罪受有期徒刑以上刑之宣告，有臺灣
    高等法院被告前案紀錄表佐卷可考，其於本院審理中坦承犯
    行深具悔意，並經由其母親郭逸庭與告訴人達成和解，審酌
    其一時失慮致罹刑典，犯罪所造成之損害尚非甚鉅，暨斟酌
    其個人擔負家庭主要經濟收入來源之角色，若令其入監服刑
    ，或將增生社會問題，告訴人並於本院審理中稱希望給被告
    1 次機會，不要讓被告進去關等語，本院因認被告經此次偵
    審、科刑之教訓後，應知所警惕，信無再犯之虞，前開對其
    所宣告之刑，以暫不執行為適當，爰併予宣告緩刑2 年，用
    啟自新。
據上論斷，應依刑事訴訟法第273 條之1 第1 項、第299 條第1
項前段，刑法第336 條第2 項、第51條第5 款、第74條第1 項第
1 款，罰金罰鍰提高標準條例第1 條前段，判決如主文。
本案經檢察官郭季青到庭執行職務。
中　　華　　民　　國　　96　　年　　1 　　月　　31　　日
                刑事第十九庭   法  官  陳明偉
附表：
┌──┬─────┬────┬─────┬───────┐
│編號│ 侵占日期 │客戶名稱│侵占款項  │ 付 款 方 式  │
├──┼─────┼────┼─────┼───────┤
│ 1  │95年7月初 │昆明牛店│5、6月份貨│現金          │
│    │          │        │款        │              │
│    │          │        │39,577元  │              │
│    │          │        │          │              │
│    │          │        │          │              │
│    │          │        │          │              │
├──┼─────┼────┼─────┼───────┤
│ 2  │95年7 月10│建一食府│6月份貨款 │支票（支票號碼│
│    │日        │        │6,251 元  │：CA0000000， │
│    │          │        │          │發票日：95.7. │
│    │          │        │          │10，發票人：蘇│
│    │          │        │          │郁雯，付款人：│
│    │          │        │          │台新商業銀行西│
│    │          │        │          │門分行，票面金│
│    │          │        │          │額：6,251元） │
└──┴─────┴────┴─────┴───────┘
以上正本證明與原本無異
如不服本判決應於送達後10日內向本院提出上訴狀
                              書記官  陳慧儷
中　　華　　民　　國　　96　　年　　1 　　月　　31　　日
附錄本案論罪科刑法條：
刑法第三百三十六條：
對於公務上或因公益所持有之物，犯前條第一項之罪者，處一年
以上七年以下有期徒刑，得併科五千元以下罰金。
對於業務上所持有之物，犯前條第一項之罪者，處六月以上五年
以下有期徒刑，得併科三千元以下罰金。
前二項之未遂犯罰之。
